# 政策性搬迁结束时的会计处理

提问人：michaelhtts 时间：2017-12-03 20:13:57
根据国家税务总局公告 2012 年第 40 号《企业政策性搬迁所得税管理办法》第十七条 公司在本年度已满足达到搬迁完成年度的条件，应该在年底进行汇算清缴，但是根据与国土资源局的相关协议，最后一笔补偿款需要到下一年到位（目前补偿款已经到位90%） 1 、请问在具体操作上是否是：（ 1 ）在 2017 年底先根据目前已收到的搬迁补偿款款作为收入进行汇算清缴； （ 2 ）计算出的所得税费用先冲减专项应付款； （ 3 ）待公司 2018 年公司收到最后一笔补偿款时再统一转到其他资本公积中。
还是 2017 年、 2018 年转两次其他资本公积？
2 、如果最后一笔补偿款可以可靠计量，期末能否挂应收最后一笔补偿款？是否合适？

回答人：chenyiwei
政策性搬迁补偿是按照政府补助会计模式进行会计处理的。而在政府补助模式下，按应收金额计量政府补助存在较高的门槛，一般此类搬迁补偿款很可能不满足。因此在你说的案例中，可以在搬迁完成时价格已收到的补偿款超过相关损失和支出的差额部分先计入资本公积，到下一笔补偿款到位时直接转入资本公积。